---
title: "Modelo CAPM Tarea"
author: "Iván Arellano, Juan Pablo Rodriguez, Santiago Romero"
date: "28/9/2021"
output: html_document
---

```{r setup, include=FALSE}
library(PerformanceAnalytics)
library(quantmod)
library(lubridate)
library(readxl)
library(Rcpp)
library(dplyr)
library(tibble)
```

```{r , warning=FALSE, include=FALSE}
claves <- c('AMXL.MX','WALMEX.MX','FEMSAUBD.MX','GFNORTEO.MX','CEMEXCPO.MX',
            'GMEXICOB.MX','BIMBOA.MX','Q.MX','AC.MX'
            , "^MXX")
getSymbols(claves, from = "2016-09-01", to=today(), warnings=FALSE)
list <- lapply(c('AMXL.MX','WALMEX.MX','FEMSAUBD.MX','GFNORTEO.MX','CEMEXCPO.MX',
                 'GMEXICOB.MX','BIMBOA.MX','Q.MX','AC.MX',"MXX"), function(x) Cl(get(x))) #Se quita el claves por el contenido por ^
precio <- (do.call(merge, list))
```
### Introducción 
Se creará un portafolio con diversos activos, variando en ponderación de cada uno de los seleccionados, con el fin de llegar a un portafolio que tenga un % de riesgo no sistemático menor al 60%, y buscando encontrar un alpha adecuada, maximizándola sin sacrificar el porcentaje ya mencionado.


```{r, include=FALSE}
precio_a <- merge.xts(
    to.monthly(precio[,1])[,4],
    to.monthly(precio[,2])[,4],
    to.monthly(precio[,3])[,4],
    to.monthly(precio[,4])[,4],
    to.monthly(precio[,5])[,4],
    to.monthly(precio[,6])[,4],
    to.monthly(precio[,7])[,4],
    to.monthly(precio[,8])[,4],
    to.monthly(precio[,9])[,4],
    to.monthly(precio[,10])[,4]
  )
a_renm <- monthlyReturn(precio_a)[-1,]
names(a_renm) <- ("Portafolio")
```
```{r, include=FALSE}
Valor_port <- 10*precio_a[,1]+10*precio_a[,2]+7*precio_a[,3]+11*precio_a[,4]+9*precio_a[,5]+9*precio_a[,6]+4*precio_a[,7]+15*precio_a[,8]+5*precio_a[,9]
port_renm <- monthlyReturn(Valor_port)[-1,]
```
Con un total de 80 acciones, las repartimos entre los activos, de la siguiente manera:
  - América Móvil 10 acciones
  - Walmart México 10 acciones
  - FEMSA 7 acciones
  - Banorte 11 acciones
  - CEMEX 9 acciones
  - Grupo México 9 acciones
  - Bimbo 4 acciones
  - Qualitas 15 acciones 
  - Arca Continental 5 acciones
  
¿Cómo seleccionamos estos activos?

En base a la información de las empresas principales de distintos ETF's, y haciendo nosotros nuestro propio análisis técnico de los históricos. Utilizamos también [Investing](https://mx.investing.com/equities/) y [Yahoo Finance](https://finance.yahoo.com/etfs), donde cada uno tiene su  propia lista con los mejores activos, filtramos de México y nos pusimos a seleccionar. Fue básicamente prueba y error para llegar a los resultados deseados.

```{r, include=FALSE}
precio_m <- to.monthly(precio[,10])
m_renm <- monthlyReturn(precio_m)
names(m_renm) <- "IPC"
```


```{r}
plot(merge.xts(port_renm, m_renm), main="Comp Mensual", legend.loc="bottom")
```

```{r, include=FALSE}
Rf <- read_xlsx("tasa_cete.xlsx")
Rf <- subset(Rf, Rf$SF43945!="N/E")
Rf$SF43945 <- as.numeric(Rf$SF43945)/100/12
Rf <- as.xts(Rf$SF43945, order.by=date(Rf$Fecha))
Rf <- to.monthly(Rf)[,4][-1,]
names(Rf) <- "Cete"
```

```{r, include=FALSE}
Rj <- Return.excess(port_renm, Rf) #Rendimiento extra que ofrece mi activo comparado con el rendimiento libre de riesgo
Rm <- Return.excess(m_renm, Rf) #Rendimiento extra que ofrece el mercado comparado con el activo libre de riesgo
```

```{r, include=FALSE}
CAPM <- lm(Rj~Rm[-1,])
summary(CAPM)
```



```{r, include=FALSE}
Beta <- CAPM[["coefficients"]][["Rm[-1, ]"]]
Beta
```

```{r, include=FALSE}
Alpha <- CAPM[["coefficients"]][["(Intercept)"]]
Alpha
```

```{r, include=FALSE}
RC <- 0.8279 #Multiple R-squared
PRS <- RC*100
PRNS <- 100 - PRS
RSE <- 0.02292             # Residual standard error 
RT <- (RSE)^2/(1-RC)*100
RNS <- RSE^2*100
RisgoNoSistematico <- RT*(1-RC)
UriesgoSistem <- RT*(RC)
UriesgoTotal<- RT*(RC)+RT*(1-RC)
```

```{r}
Resultados <- tibble("Riesgo Total"=RT, "Riesgo Sistemático"=RT*RC, "Riesgo No Sistemático"=RT*(1-RC), "% de Riesgo Sistemático"=RC*100, "% Riesgo No Sistemático"=(1-RC)*100, "Beta"=Beta, "Alpha"=Alpha)
Resultados
```

### Conclusión
Al final, obtenemos un portafolio con un porcentaje de riesgo no sistemático del 17.21% y un alpha de 0.00528, pensamos que es un portafolio conservador pero que nos generará buenos rendimientos.
